臺灣桃園地方法院刑事判決　　　　　　100年度簡上字第424號
上　訴　人　臺灣桃園地方法院檢察署檢察官
被　　　告　吳玫儀
上列上訴人因被告毀棄損壞案件，不服本院刑事簡易庭100 年度
桃簡字第721 號中華民國100 年6 月14日第一審刑事簡易判決（
聲請簡易判決處刑書案號：臺灣桃園地方法院檢察署100 年度偵
字第3060號），提起上訴，本院管轄之第二審合議庭判決如下︰
    主  文
上訴駁回。
吳玫儀緩刑貳年。
    理  由
一、本案經本院管轄第二審之合議庭審理結果，認原審以被告吳
    玫儀犯刑法第354 條之毀損他人物品罪（原審判決僅記載為
    毀損罪，應予補充更正），處拘役15日，如易科罰金，以新
    臺幣1,000 元折算1 日，經核其認事用法及量刑均無不當，
    應予維持，並引用原審判決書記載之事實、證據及理由（如
    附件）。至被告損壞之雞蛋數量應係200 顆乙節，此為告訴
    人於請求檢察官上訴狀中指訴：被告係丟擲告訴人預以隔日
    營業用之整箱雞蛋200 顆等語明確（見100 年度請上字第12
    0 號卷，下稱請上字卷，該卷第3 頁），就此，被告於本院
    審理時亦坦言：當時因為太生氣，根本沒有注意所丟擲之雞
    蛋數量等語明確（見本院卷第42頁），此外，並有卷附現場
    照片16張可佐（見100 年度偵字第3060號卷第13頁至16頁；
    請上字卷第120 號卷第5 頁至第15頁），則被告損壞之雞蛋
    數量應係200 顆，應堪是認，原審判決事實及理由欄引用聲
    請簡易判決處刑書所載，僅認為上訴人損壞雞蛋數顆，與本
    院上揭認定上訴人損壞之雞蛋數量為200 顆之事實，雖稍有
    歧異，惟此部分對事實尚無重大影響之違誤，亦不影響被告
    上揭犯行之認定，應由本院逕予更正即可，而無撤銷之必要
    ，附此敘明。
二、上訴人即檢察官上訴意旨略以：被告之毀損之雞蛋並非數顆
    ，而係高達200 顆，告訴人所受之損害非輕，原審認定被告
    毀損數顆，事實之認定顯有錯誤，且被告於偵查中並無悔意
    ，態度傲慢，原審量刑並未考量上述被告犯罪所生損害，僅
    量處拘役15日（上訴書誤載為5 日），顯屬過輕等語。查被
    告毀損雞蛋之數量，業經本院更正如前述；至刑罰之量定，
    乃屬法院自由裁量之職權，倘於法定刑度之內予以擇定，客
    觀上又無顯然濫權情形，即不能任憑主觀意見，指摘其違法
    或不當。本件原審經審酌被告為宣洩情緒，無故損壞他人所
    雞蛋，觀念偏差，有待矯治，惟念被告於偵訊中坦承犯行，
    犯後態度尚可，兼衡酌告訴人受損雞蛋之價值，被告犯罪之
    動機、目的、手段等一切情狀，量處拘役15日，如易科罰金
    ，以新臺幣1,000 元折算一日。經核係在法定刑範圍之內，
    客觀上並無顯然濫權失當，自應維持。是應認檢察官之上訴
    為無理由，予以駁回。另查被告前未曾受有期徒刑以上刑之
    宣告，此有臺灣高等法院被告前案紀錄表1 紙在卷可稽（見
    本院卷第8 頁），事後已與被害人於本院調解成立，且依調
    解筆錄所載之內容賠償被害人1 萬元，嗣被害人並提出刑事
    撤回告訴狀表示無意再行追究等情，有本院100 年9 月21日
    調解筆錄、匯款申請書及刑事撤回告訴狀在卷可稽（見本院
    卷第20頁、第21頁、第24頁），衡酌被告經此起訴、審判程
    序，當能知所警惕，信無再犯之虞，本院綜核各情，認所宣
    告之刑，以暫不執行為適當，爰宣告緩刑如主文第二項所示
    ，用啟自新。
據上論斷，應依刑事訴訟法第455 條之1 第3 項、第368 條、第
373 條，刑法第74條第1 項，判決如主文。
本案經檢察官劉哲嘉到庭執行職務。
中    華    民    國   100    年    12    月    5     日
                  刑事第九庭  審判長  法  官  吳為平
                                      法  官  王筆毅
                                      法  官  廖建傑
以上正本證明與原本無異。
不得上訴。
                                      書記官  黃惠鈴
中    華    民    國   100    年    12    月    6     日